# 关于政府实物补助的疑问

提问人：younger03 时间：2022-10-19 11:08:18
陈版好，目前实务中接触到有公司申请政府实物补助后，将实物补助借给合并范围内其他公司使用的情况。这种情况下，收到补助的公司账务如何处理更合理？是否反映该笔补助？

回答人：chenyiwei
资产应在实际对其控制的企业账面上确认，如果确定该项“资产出借”不是经营租赁，则收到补助的企业仍需将其确认为自身资产。
即，可以将该出借作为一项租赁安排，考虑该租赁属于经营租赁还是融资租赁，再考虑其具体会计处理。